# 陈老师，请教一个问题：

提问人：qxbdzh 时间：2019-11-05 06:30:29
陈老师，请教一个问题：
A 与 B 公司及另外一家基金管理公司共同出资设立一项合伙制风险投资基金（基金甲），其中 A和 B各出资 3 亿元，基金管理公司出资 200 万元，合伙协议约定，基金甲对外投资决算、退出决策等由投资决策委员会进行决策，投资决策委员会由 5 人组成，A 和 B 各指派 2 人，管理管理公司 1人，所有重大决策均需要过半数通过后方为有效。结合其他条款，可以判定基金甲由 A和 B 共同控制。
现基金甲决策收购 M 公司股权，M 公司现股权结构为：A 持有 51% 股权，A的子公司（上市公司）C 持有 M公司 29.5% 的股权，B公司持有 M公司 19.5% 的股权。股权收购后，M公司股权结构为：A 持有 19.5%，C持有 19.5%，B 持有 19.5%，基金甲持有 41.5%。基金甲收购股权后将指派2 名董事参与 M 公司的生产经营管理活动，其余 3 家股东各指派 1 名董事。根据 M 公司章程及相关规定，所有与日常生产经营活动有关的决策需经董事会过半数董事通过后方能实施，因此，可以 A、B、C 及基金甲均不能对 M 实施控制。问题：A 公司能否通过共同控制的基金甲、直接持有的19.5% 和控股子公司 C 持有的 19.5%，判断对 M 公司具有控制权？我个人认为，如果 A 能控制基金甲，则可以通过直接持有 19.5%，加上基金甲间接持有的 41.5% 和 C 公司的19.5%，共对 M公司拥有 80.5% 的表决权，从而达到对 M 公司的控制；但是现在由于 A 不能对基金甲实施控制（共同控制不是控制），显然基金甲对 M 公司的持有的 41.5% 不能认定为A 公司的表决权，因此不能对M 实施控制。我这样的判断对吗？谢谢。

回答人：chenyiwei
首先，“基金甲由A和 B共同控制”和 “A、B、C及基金甲均不能对 M实施控制” 这两个基本判断必须谨慎，确保其符合准则规定，是合理的、符合实际情况的。如果两者中的任何一个判断出现问题，则本案例中的最终判断将不成立。例如本案例中，穿透来看，A 持有 M 的权益比例较大，但为何选择接受不控制的安排？这必须注意获取合理解释。
在上述两个判断均成立的前提下，仅就主帖中提供的信息而言，可以认为你的意见是合理的。